臺灣高等法院臺南分院刑事判決　　　　　　　　 九十三年度上易字第五九三號 Ｃ
　　　上　訴　人　臺灣臺南地方法院檢察署檢察官
　　　被　　　告　庚　○　○
　　　選任辯護人　陳　魁　元
　　　被　　　告　辛　○　○
　　　選任辯護人　曾　子　珍
　　　上　訴　人
　　　即　被　告　丙　○　○
　　　選任辯護人　陳　昆　和
　　　被　　　告　己　○　○
　　　選任辯護人　蘇　新　竹　律師
　　　被　　　告　壬　○　○
右上訴人因被告詐欺案件，不服臺灣臺南地方法院九十二年度易字第一０四九號中華
民國九十三年九月二十日第一審判決（起訴案號：臺灣臺南地方法院檢察署九十二年
度偵字第一五四四、一六二九、三二五五號），檢察官及被告丙○○分別提起上訴，
本院判決如左：
      主      文
上訴駁回。
      事      實
一、丙○○明知綽號「阿勇」之不詳姓名、年籍之成年男子，無故以每本新台幣（下
    同）五千元之代價，蒐集他人之存摺帳戶、提款卡使用，將可能藉收購之存摺帳
    戶、提款卡遂行財產上犯罪之目的，仍捨此不顧，貪圖利益，而基於幫助詐欺之
    不確定故意，於民國九十一年四月間起至五月一日止之某日，在台南縣永康市○○路四二五號十五樓之二「龍群假期公關顧問社」（下稱龍群公司）辦公室內，
    將庚○○於九十一年三月間某日向乙○○收取後交付之乙○○台南鹽埕郵局帳戶
    （局號0000000帳號0000000）之存摺與提款卡，以新台幣（下同
    ）五千元之價格，出售予綽號「阿勇」之人使用，所得之五千元代價則用以清償
    地下錢莊之借款，而乙○○之上開帳戶則為「一創科技公司」作為以俗稱刮刮樂
    等詐財手段誘使他人匯入款項之洗錢帳戶。嗣因戊○○於九十一年五月六日，遭
    到「一創科技公司」以刮刮樂之詐財方式詐騙，並依該公司人員指示將八萬零五
    百元匯入乙○○之上開帳戶後，發現受騙，而報警循線查知上情。
二、案經戊○○訴由台南市警察局移送臺灣台南地方法院檢察署檢察官偵查後起訴。
      理      由
甲、有罪部分
壹、證據能力部分
  一、被告丙○○於偵查中之自白，係在自由意思之情形下予以訊問，其所取得有關
      「主觀犯意」之上開自白，仍當屬任意性自白，尚難認定係刑事訴訟法第一百
      五十六條第一項所規定之以「其他不正之方法」所取得之被告自白，自有證據
      能力，詳如原判決所載，且被告丙○○及其選任辯護人於本院審理中對上開自
      白之證據能力已不爭執，本院自不再贅述。
  二、又證人乙○○及庚○○於警詢中之證述，經被告丙○○之選任辯護人於原審爭
      執無證據能力，惟於本院審理中對前述證人乙○○及庚○○於警詢中之證詞，
      已不爭執其證據能力，本院自無庸究論及此部分之證據能力之爭執，併予敘明
      。
貳、實體方面
  一、認定犯罪事實所憑之證據及理由
      訊據被告丙○○對於右揭時、地，將被告庚○○向證人乙○○收取後交付之乙○○台南鹽埕郵局帳戶（局號0000000帳號0000000）之存摺及
      提款卡，出售予不詳姓名、年籍、綽號「阿勇」之人使用等情不諱，惟矢口否
      認有幫助詐欺之犯意，辯稱：伊不知道他們是要用來犯罪的，伊當時有想到可
      能供不法使用，並曾向阿勇詢問，阿勇告知是供賽鴿轉帳之用，並不知係供刮
      刮樂詐騙集團使用，否則斷無交付之理，且乙○○亦明知存摺交付阿勇一事云
      云。經查：
    (一)證人乙○○之上開帳戶均係供他人從事詐欺取財時所使用一情，業據告訴人戊○○於警詢中指訴綦詳（見警卷第四四頁反面），並有郵政儲金匯業局九十一
      年六月二十八日管九一字第五０六０一四六八六號函附乙○○郵局存簿儲金帳
      戶基本資料及存提詳情表、郵政國內匯款執據與一創科技公司廣告單附表可稽
      （見警(二)卷第八六至八八、一一八、一二一至一二三頁）。是前開帳戶顯係犯
      罪集團用來詐騙告訴人匯入贓款之用至明。
    (二)又證人乙○○於偵、審中證稱：九十一年三月、四月間看報紙至龍群公司應徵
      ；郵局存摺及提款卡是在做制服的時候向伊拿的；是在辦理中國信託與土地銀
      行帳戶之前交付、郵局存摺、提款卡是在量完衣服尺寸就交付被告庚○○等語
      明確（見偵一六二九號卷第三七、三八頁；原審(二)卷第二八六、三一三頁）。
      而觀諸扣案之乙○○人事履歷表及中國信託銀行帳戶存摺，證人乙○○是於九
      十一年三月六日至龍群公司應徵，而中國信託銀行帳戶是在九十一年三月二十
      八日開立，另被告丙○○於偵查中亦供稱：係於九十一年三、四月向乙○○收
      郵局存摺等語在卷（見偵一四三號卷第十五頁）。足見證人乙○○應係在九十
      一年三月間某日許（二十八日以前）交付上開郵局存摺及提款卡予被告庚○○
      後，被告庚○○再交給被告丙○○亦明。
    (三)次查，被告丙○○於偵、審中均供稱：係於九十一年五、六月或四、五月間販
      賣證人乙○○之郵局存摺、提款卡予綽號「阿勇」之人（見偵一四三號卷第十
      四頁反面；原審(二)卷第四九八頁），經對照郵政儲金匯業局九十一年六月二十
      八日管九一字第五０六０一四六八六號函附乙○○在郵局所立存簿儲金帳戶基
      本資料及其九十一年五月一日至五月十日止之存提詳情表可知（見警(二)卷第八
      六至八八頁），證人乙○○前揭帳號於九十一年五月二日已有可疑款項匯入，
      其中被害人戊○○係於九十一年五月六日匯款入前揭該帳戶等節。則被告丙○○前揭關於出賣證人乙○○郵局存摺及提款卡時間之供述，自應以介於九十一
      年四月間起至五月一日止之某日許較為正確。
    (四)被告丙○○雖辯稱：乙○○明知存摺交付阿勇一事，自無受害，伊不知情交付
      阿勇之存摺係供犯罪使用云云。惟查：
      (1)被告丙○○業於偵訊中陳明：「因乙○○那時沒錢，我就把他存摺賣給別人
        。」、「（存摺賣給誰？）阿勇，他把存摺拿走。」、「（阿勇買人頭帳戶
        要幹嘛？）不清楚。」、「（有沒有想過人家會拿去做壞事？會不會？有沒
        有？）會。有」、「（乙○○存摺你賣多少？）五千元，包括提款卡。」、
        「（既知賣存摺違法，為何還作？）欠地下錢莊錢。」等情明確（見他一四
        三號卷第十三、十四頁反面、第十五頁；原審(一)卷第一七一、一七六之一頁
        ；原審聲羈卷第七頁）。參以一般人均可以自己名義在任何銀行設立帳戶，
        作為提、存款之用，自無向他人價購蒐羅之理，此乃眾所皆知之事。尤以被
        告丙○○之年齡、智識及社會生活經驗以觀（被告曾從事汽車、冷凍食品業
        務等工作，並先後於富貴天下公關顧問社及龍群公司擔任協理職務迄本件詐
        欺案件經警查獲時為止，見警卷第五一頁反面；原審(二)卷第三九五、四八九
        頁），實難謂其於出售上開證人乙○○郵局帳戶存摺及提款卡時，對買受人
        將會以之作為詐欺取財等不法用途一情毫無所知，卻仍咨意出售證人乙○○
        之郵局存摺及提款卡予綽號「阿勇」之人使用。足見被告丙○○對於他人縱
        或將之做為詐欺取財等不法用途之工具，有不確定之故意至明。其前揭辯稱
        ：不知道他們是要用來犯罪的云云，自難足取。
      (2)又證人乙○○於原審審理時證稱：伊沒出賣前揭郵局存簿及提款卡，伊對前
        揭郵局存簿及提款卡以五千元出售一事不知情，亦無同意等語屬實，並否認
        有收受被告丙○○交付之五千元乙節（見原審(二)卷第三一四、三一六、三一
        七、三二０頁），與其於警詢中之證詞相符（見警卷第三一頁反面）。而被
        告丙○○於偵訊中亦稱：證人乙○○對此事不知情（見他一四三號卷第十四
        頁反面）。倘若證人乙○○確實知悉此事，並且係由其自行決定出賣與否，
        則身為被告之丙○○實無坦護本案於偵查中被列為被害人之乙○○之必要，
        其大可供稱證人乙○○知情才是，又何以陳明如上？再者，倘若證人乙○○
        之郵局存簿及提款卡確實是證人乙○○自行以五千元出賣予綽號「阿勇」之
        人，以抵充向地下錢莊借款之利息，則被告丙○○又何以於偵查中供稱：有
        將綽號「阿勇」之人交付之五千元交付予證人乙○○等語，而非陳明：該五
        千元係用以抵充向地下錢莊借款之利息，綽號「阿勇」之人並未交付現金？
        凡此，均悖於事理。從而，被告丙○○前揭辯解，應是畏罪卸責之詞，尚無
        可採。
    (五)綜合上開補強證據，足資擔保被告丙○○前述自白，核與事實相合，堪信屬實
      。本件事證明確，被告丙○○幫助詐欺之犯行，堪以認定。
  二、論罪科刑及維持原判之理由
    (一)查被告丙○○基於幫助他人詐欺取財之不確定故意，出售證人乙○○台南鹽埕
      郵局帳戶（局號0000000帳號0000000）之存摺與提款卡，核其
      所為，係犯第三百三十九條第一項詐欺取財罪之幫助犯，爰依刑法第三十條第
      二項，按正犯之刑減輕之。
    (二)原審以被告丙○○之右揭幫助詐欺之犯行，罪證明確，而適用刑法第三百三十
      九條第一項、第三十條第二項、第四十一條第一項前段，罰金罰鍰提高標準條
      例第一條前段、第二條之規定，並爰審酌被告丙○○之素行、犯罪之動機、目
      的、手段係為不法利益，其不思正途賺取錢財，竟因貪圖小利而提供帳戶幫助
      他人詐欺，既助長他人犯罪，增加政府查緝困難，危害交易秩序與社會治安，
      且造成本案被害人戊○○之財產損失，及其犯後否認犯行，尚無悔意等一切情
      狀，量處如有期徒刑六月，並諭知易科罰金之折算標準，以示懲儆。
    (三)本院經核原判決此部分認事用法，並無不合，量刑亦堪屬允當。被告丙○○上
      訴意旨雖以不知情阿勇之詐欺犯行，並已坦承犯行，當知悔改為由，指摘原判
      決量刑過重。惟按關於刑之量定，係屬實體法上賦予法院得為自由裁量之事項
      ，倘其未有逾越法律所規定之範圍，或濫用其權限，即不得任意指摘為違法（
      最高法院七十五年台上字第七０三三判例意旨參照），原判決參酌上情，量處
      被告丙○○有期徒刑六月，並諭知易科罰金之折算標準，經核並未逾越法律所
      規定之範圍，亦無濫用其權限，堪稱允當，被告丙○○上訴，指摘量刑過重，
      自非有理，應予駁回。
    (四)至被告丙○○出售予綽號「阿勇」者之證人乙○○台南鹽埕郵局帳戶之存摺與
      提款卡，並非係被告丙○○所有之物，又非屬違禁物，爰不另為沒收之諭知，
      併此敘明。
乙、被告庚○○、丙○○、辛○○、己○○、壬○○無罪部分：
壹、證據能力之爭執
  一、被害人甲○○之警詢指述：
      被告辛○○、丙○○、己○○、庚○○之選任辯護人均以被害人甲○○之警詢
      指述，無證據能力乙節，為被告辛○○、丙○○、己○○、庚○○辯護。
    (一)按被告以外之人於審判外之言詞或書面陳述，除法律有規定者外，不得作為證
      據。被告以外之人於審判中有下列情形之一，其於檢察事務官、司法警察官或
      司法警察調查中所為之陳述，經證明具有可信之特別情況，且為證明犯罪事實
      之存否所必要者，得為證據：三、滯留國外或所在不明而無法傳喚或傳喚不到
      者。刑事訴訟法第一百五十九條第一項及第一百五十九條之三分別定有明文。
    (二)查被害人甲○○雖於警詢中指稱：被告壬○○告知要交付茄萣郵局00000
      000000000號儲金簿、提款卡及木質印章，用以存錢、轉錢，伊有交
      制服費二萬元及名片費九百元，但沒收到制服及名片，公司也未介紹公關或服
      務生之工作，伊要告龍群公司詐欺等情在卷（見警(二)卷第四六、四七頁）。惟
      被害人甲○○嗣於偵、審時，均未到庭應訊。而公訴人亦未舉證證明其於警詢
      所為之前揭指述，具有可信之特別情況。揆諸前揭法文，被害人甲○○之警詢
      指述，自難作為證據。是被告辛○○、丙○○、己○○、庚○○之選任辯護人
      前揭辯護要旨，應堪足採。至於被告壬○○未就被害人甲○○之警詢指述之證
      據能力為抗辯，依刑事訴訟法第一百五十九條之五規定，被害人甲○○之警詢
      指述對被告壬○○而言，自有證據能力。
  二、證人邱莉婷、張嘉玲及莊宜靜之警詢證述：
      被告己○○之選任辯護人爭執證人邱莉婷、張嘉玲及莊宜靜之警詢證述無證據
      能力。茲觀諸證人邱莉婷、張嘉玲及莊宜靜於警詢中之證詞，僅敘及被告己○○業已自承之工作職稱與內容等節，並未見有不利被告己○○之內容。是該三
      位證人於警詢中涉及被告己○○之證述應非為證明被告己○○之犯罪事實存否
      所必要。從而，本院不擬引用此部分之證據，自毋庸究論此部分證詞有無證據
      能力之餘地，附此敘明。
  三、被害人丁○○、乙○○於警、偵訊之證詞：
      被告辛○○、庚○○、己○○、丙○○各別選任之辯護人雖均認為證人丁○○
      、乙○○於警詢中之證述內容無證據能力。經查：
    (一)證人丁○○及乙○○於警詢中之證述，乃屬被告以外之人於審判外之陳述，又
      核無其他法律另有規定之情，依刑法第一百五十九條第一項規定，自不得作為
      證據。
    (二)又被告辛○○之選任辯護人及被告己○○之選任辯護人另以證人丁○○、乙○○於偵訊中所為之證述無證據能力云云，然均未提出證明或釋明證人乙○○於
      偵訊時之證詞有何顯不可信之情況（見原審(一)卷第一三八、一四０頁）。故證
      人乙○○除於九十二年二月二十五日偵訊中因未命具結所為之證詞，依刑事訴
      訟法第一百五十八條之三規定，不得作為證據者外，其餘在偵查中所為之證述
      ，依刑事訴訟法第一百五十九條之一第二項規定，均應認有證據能力，辯護人
      前揭主張亦難認為可採。
貳、實體方面
  一、公訴意旨另謂：
    (一)被告己○○、辛○○、庚○○、丙○○、壬○○及李珮瑄（李珮瑄部分經原審
      判決無罪確定在案）等六人，夥同其他不詳姓名人士，共同意圖為自己不法之
      所有，基於概括之犯意聯絡，明知於九十年八月二十日在龍群公司並未實際為
      應徵者引薦從事酒店公關服務工作，亦未實際為應徵者製作制服、名片及辦理
      貸款，竟於九十年十月間起，由被告辛○○擔任該公司之負責人，被告己○○
      擔任總經理，被告李珮瑄擔任會計，由渠三人負責龍群公司之整體操控與收受
      應徵者所交付之金錢及存摺之工作，被告庚○○、丙○○及壬○○則分別擔任
      經理及協理等職位，負責對外與應徵者接洽，並連續以報紙分類廣告欄刊登徵
      求男服務員等廣告，致使：
      (1)甲○○於九十年十月間見到該廣告至龍群公司應徵後，即由被告壬○○向其
        佯稱必須繳交制服及名片費，公司則會為其製作制服及名片，以為擔任公關
        工作時使用，甲○○不疑有他，旋依被告壬○○之指示交付制服費二萬元及
        名片費九百元予被告壬○○，嗣被告壬○○復又向甲○○佯稱，為存錢之便
        ，要甲○○交付郵局存摺與提款卡予公司，使甲○○陷於錯誤，而於九十年
十二月間，將其所申請補發之茄定郵局存摺、提款卡及印章全數交付予被告
        壬○○，被告壬○○則又將之交付予被告己○○及辛○○等人，詎甲○○依
        壬○○之指示交付上開金錢及物品後，龍群公司竟未依約為其介紹工作，亦
        未將所製作之制服與名片交付予甲○○，甲○○至此始知受騙。
      (2)丁○○於九十年十、十一月間見到廣告便至龍群公司應徵，龍群公司即指派
        一位不詳姓名之男子為其應徵，並向其佯稱要印製名片及辦理貸款與行動電
        話，需丁○○繳交九百元之名片費及存摺，使丁○○陷於錯誤而交付其所有
        之台南第三信用合作社存摺予該不詳姓名男子，該不詳姓名男子則將存摺再
        交付予被告己○○、辛○○等人，名片費方面則因丁○○身上僅餘二百元，
        故僅交付二百元予該男子，詎丁○○於交付上開金錢與物品後，龍群公司竟
        未為丁○○介紹工作，亦未依約為其辦理貸款，丁○○始知受騙。
      (3)乙○○於九十一年三、四月間見到廣告，旋至龍群公司應徵，由被告庚○○
        負責為其應徵，辛○○及庚○○並向其表示，進入該公司需製作制服及名片
        ，而需繳交制服費與名片費，被告辛○○尚要求被告庚○○為乙○○丈量衣
        服之尺寸，然因乙○○無現金，被告庚○○及丙○○即向乙○○表示可代為
        辦理貸款，並分別要乙○○至中國信託商業銀行及土地銀行開設帳戶，並繳
        交存摺，使乙○○陷於錯誤，而交付中國信託商業銀行永康分行之存摺、提
        款卡，土地銀行之金融卡，及台南鹽埕郵局帳戶（帳號0000000）之
        存摺與提款卡等物品予被告庚○○及丙○○，再由渠二人將該物品交由龍群
        公司保管，詎乙○○交付上開物品後，龍群公司竟未依約為乙○○介紹工作
        及辦理貸款，被告己○○並要求乙○○留在龍群公司擔任幹部，被告辛○○
        則於嗣後向其表示，如擔任龍群公司之負責人，將比較容易辦理貸款，而將
        龍群公司讓渡予乙○○，乙○○則於九十一年四月十五日成為該公司之負責
        人，然乙○○擔任負責人期間，均未有人向其指示如何與外界之店家合作以
        介紹應徵者至酒店服務，乙○○始知該公司並未實際為應徵者介紹工作而受
        騙。
    (二)被告庚○○於收受上開乙○○之台南鹽埕郵局帳戶（帳號0000000）之
  存摺與提款卡等物品後，復另行與被告丙○○基於幫助他人詐欺之犯意聯絡，
      明知將乙○○之上開郵局存摺與提款卡任意出售予他人，他人將會利用該帳戶
      作為詐欺取財之洗錢帳戶之用，竟仍由被告丙○○將之以五千元之價格出售予
      綽號「阿勇」之不詳姓名人士，所得之五千元代價則用以清償地下錢莊之借款
      ，乙○○之上開帳戶則為「一創科技公司」作為以俗稱刮刮樂等詐財手段誘使
      他人匯入款項之洗錢帳戶，嗣因戊○○遭「一創科技公司」以刮刮樂之詐財方
      式，要求戊○○將錢財匯入乙○○之上開帳戶後發現受騙，始報警循線查知上
      情。
    (三)因認被告五人就(一)所述部分，涉犯刑法第三百三十九條第一項詐欺取財罪嫌，
      而被告庚○○就(二)所述部分，涉犯刑法第三百三十九條第一項之幫助詐欺取財
      罪嫌。
  二、按犯罪事實，應依證據認定之，無證據不得推定其犯罪事實；又不能證明被告
      犯罪者，應諭知無罪之判決。刑事訴訟法第一百五十四條第二項、第三百零一
      條第一項分別定有明文。次按所謂認定犯罪事實之證據，係指足以認定被告確
      有犯罪行為之積極證據而言，該項證據自須適合於被告犯罪事實之認定，始得
      採為斷罪之資料；又事實之認定，應憑證據，如未能發現相當確實證據，或證
      據不足以證明，自不能以推測或擬制之方法，以為裁判之基礎；再認定犯罪事
      實所憑之證據，無論係直接證據或間接證據，其為訴訟上之證明，須於通常一
      般之人均不致有所懷疑，而得確信其為真實之程度者，始得據為有罪之認定，
      倘其證明尚未達到此一程度，而有合理之懷疑存在，復無其他調查途徑可尋，
      法院即應為無罪之判決，最高法院二十九年度上字第三一○五號、四十年度臺
      上字第八六號及七十六年度臺上字第四九八六號判例可資參照。
  三、公訴人認被告六人涉犯刑法第三百三十九條第一項詐欺取財罪嫌，係以下列各
      項為被告論罪之依據：
      (1)右揭犯罪事實，業據被害人甲○○於警詢及丁○○、乙○○於警、偵訊時指
        訴綦詳，有渠等警、偵訊筆錄在卷可稽，觀之被害人丁○○等三人對於應徵
        工作時為人詐取財物之過程與情形，經核係大致相符。
      (2)被告己○○與辛○○對於與龍群公司合作之酒店，其中福祿壽喜酒店之前身
        為楚留香酒店，至於福祿壽喜酒店之地址與聯絡人，均不知情云云，而被告
        己○○對龍群公司究係與何酒店合作一情，則是答稱：龍群公司有和邱比特
        、大蟾蜍、成吉思汗與楚留香等酒店合作，但這些酒店都已歇業，除了楚留
        香的聯絡人「大頭」伊有聯絡電話外，其餘之聯絡人伊均不知該如何聯絡，
        應徵者之制服係與台中一家名為ＨＩＮＯＫＩ之服飾店定作，該服飾店之地
        址與負責人伊均不知道云云。而以被告己○○與辛○○二人之上開供詞觀之
        ，渠等二人一為龍群公司之總經理，一為龍群公司之負責人，苟龍群公司確
        與其他酒店有密切之合作關係，且確有為應徵者製作制服，龍群公司內部理
        應備有齊全之資料，如此龍群公司方得為應徵者以有系統之方式引介至酒店
        擔任公關工作並交付應徵者所製作之制服，又以被告己○○及辛○○身居龍
        群公司之要職，對該資料必知之甚詳，豈有連製作制服之服飾店之地址與負
        責人均不知情，且龍群公司係與何酒店之何人聯繫亦不知情之理，另被告辛○○供稱與龍群公司合作之酒店係為福祿壽喜，其前身為楚留香，惟經指派
        台南市警察局查證結果，確有一家名為楚留香之酒店位於台南市○○街九十
        八號五樓，該酒店業於九十一年四、五月間停止營業，有台南市警察局函文
        一紙附卷足憑，倘真如被告辛○○所言，與龍群公司合作之福祿壽喜酒店之
        前身為楚留香酒店，則該福祿壽喜酒店應係於九十一年五月以後方為成立，
        然被告辛○○已於警訊時自承伊係於九十年九月即擔任龍群公司之負責人，
        有警訊筆錄及營利事業登記證附卷可考，是被告辛○○於龍群公司任職時，
        福祿壽喜酒店理應不存在，龍群公司又如何與該酒店合作，可認被告辛○○
        所辯，顯與事實不符。另被告己○○雖供稱伊係與楚留香酒店之「大頭」聯
        絡，該人之聯絡電話係紀錄於伊之行動電話內，而經調閱己○○行動電話內
        之紀錄，發現該名綽號「大頭」之人之行動電話號碼為000000000
        0號，再函詢和信電訊該電話之申辦人為證人王瓊琪，惟證人王瓊琪於偵訊
        時卻結稱：伊所申辦過之和信電訊行動電話僅有0000000000與0
        000000000號，伊並不認識從事酒店工作之人等語，有訊問筆錄附
        卷足參，可見被告己○○所稱係以該電話與楚留香酒店之「大頭」聯絡云云
        ，亦與事實不符。復查，本件被告丙○○於偵訊時曾供稱：龍群公司係由被
        告己○○與被告辛○○在操控，制服之事亦係渠等二人與應徵者談，渠等二
        人亦知道貸款之事；被告壬○○亦供稱：係被告己○○說應徵者應繳交名片
        費與制服費，被告辛○○亦知道收取制服費與名片費之事；被告庚○○供稱
        ：係被告辛○○要被害人乙○○製作名片等情，並佐以前述被害人乙○○、
        丁○○及甲○○之指訴，足可認被告己○○及辛○○對龍群公司內之事務，
        確有親身參與無訛。
      (3)訊之被告庚○○雖辯稱：伊不知道被告丙○○將被害人乙○○之存摺賣予他
        人，被害人乙○○之存摺雖係由伊代收，但那是被告丙○○所要求，被告丙○○並未向伊說明何以要收存摺，伊亦未向被害人乙○○說係要辦貸款繳交
        公司制服之費用才要收取存摺云云。經查，本件被害人乙○○之郵局存摺係
        由被告庚○○以要辦貸款以繳納制服費用為理由向其收取一情，業據被害人
        乙○○指訴綦詳，並經被告丙○○迭於偵訊時供稱：被告庚○○知道伊要將
        被害人乙○○之郵局存摺售出，存摺係賣給一位叫阿勇的人，被告庚○○見
        過阿勇，亦曾向阿勇借錢等情，顯可認被告庚○○對被告丙○○出售被害人
        乙○○之存摺一事，應知之甚明，被告庚○○所辯，顯不足採。
      (4)綜上所述，被告己○○、辛○○、壬○○、丙○○、及庚○○所辯，顯不足
        採，此外，復有卷附搜索扣押筆錄內所示之物品扣案可資佐證，被告己○○
        、辛○○、壬○○、丙○○、及庚○○等五人之罪嫌，均堪認定。
  四、被告庚○○、丙○○、辛○○、己○○、壬○○被訴詐欺部分（即理由欄貳、
      一、(一)部分）：
    (一)按刑法第三百三十九條第一項詐欺罪之成立，以意圖為自己或第三人不法所有
      ，以詐術使人將本人或第三人之物交付為要件。又按該條項之詐欺罪，必須行
      為人主觀上自始意圖不法所有，即謂刑法詐欺罪係以意圖為自己或第三人不法
      之所有為要件，苟行為人並無為自己或第三人不法所有之意圖，尚不得逕以該
      罪相繩。再刑事被告依法不負自證無罪之義務，若無積極證據足證被告在債之
      關係發生時，自始即有不法所有之意圖，縱使被告就所負債務，惡意違約，不
      為履行，仍為民事上問題，尚不得違反刑事訴訟法第一百五十四條之規定，僅
      憑單純債務不履行之狀態而推定被告於負債之初即有詐欺之故意。
    (二)訊據被告庚○○、丙○○、辛○○、己○○、壬○○對於其等均為龍群公司職
      員或負責人，且被害人甲○○及證人丁○○、乙○○於右揭時間有至龍群公司
      應徵，甲○○並繳交制服費二萬元及名片費九百元予公司，及茄萣郵局存摺、
      提款卡、印章予被告壬○○，惟公司未介紹工作，亦未交付制服、名片，另丁○○有交付二百元，而乙○○亦交付身分證、台南鹽埕郵局帳戶之存摺及提款
      卡等物予被告庚○○，被告庚○○再交付予被告丙○○，嗣經警於九十一年八
      月八日在龍群公司扣得甲○○之印章、茄萣郵局存摺及提款卡、丁○○台南三
      信合作社存摺、乙○○之國民身分證、中國信託銀行永康分行存摺、提款卡、
      土地銀行金融卡等物之事實均供認不諱，惟均堅決否認有詐欺取財犯行。
      被告庚○○辯稱：乙○○來應徵是伊接待的，但不認識其餘二被害人，乙○○來應徵時，只跟他說要參加公司的培訓，並沒有收取制服費與名片費，伊
        雖有收到乙○○之存摺，且已經交給被告丙○○；乙○○進公司，要求伊等
        幫忙，讓他生活好過一點，龍群公司也盡力在幫忙，而且並沒有從乙○○身
        上得到什麼好處，乙○○也沒有繳交半毛錢給公司，乙○○獲利最多，還把
        責任推給伊等等語。
      被告辛○○辯稱：伊不認識丁○○、甲○○與乙○○，乙○○是進到公司才
        認識的，伊離開公司是因為母親生病，將龍群公司過戶給乙○○也是應乙○○要求等語。
      被告丙○○辯稱：甲○○、丁○○與乙○○應徵都不是伊接洽的，伊沒有經
        手到他們制服費與名片費的事情等語。
      被告己○○辯稱：龍群公司確實有介紹工作，伊沒有接洽也不認識三個被害
        人，乙○○是之後才認識的，伊等從來沒有詐騙過任何人，如果這三個被害
        人有什麼問題，龍群公司從頭到尾都還在經營，為何經過這麼久的時間卻不
        曾來找過公司理論。本件詐欺案，是否只是因為警察有搜到這些東西等語。
      被告壬○○辯稱：甲○○之茄萣郵局存摺、提款卡及印章是後來聯絡不到他
        ，所以沒有還他，丁○○及乙○○均不是伊接洽面試的，沒有向他們收取任
        何費用，至於是否有介紹工作給甲○○，就要問被告己○○，因為決定制服
        費、名片費之收取、與廠商接洽、介紹工作、刊登報紙廣告等均由被告己○○安排，伊只負責面試而已等語。
    (三)經查被告庚○○、丙○○、辛○○、己○○、壬○○對於其等均為龍群公司職
      員或負責人，且被害人甲○○及證人丁○○、乙○○於右揭時間有至龍群公司
      應徵，甲○○並繳交制服費二萬元及名片費九百元予公司，及茄萣郵局存摺、
      提款卡、印章予被告壬○○，惟公司未介紹工作，亦未交付制服、名片，另丁○○有交付二百元，而乙○○亦交付身分證、台南鹽埕郵局帳戶之存摺及提款
      卡等物予被告庚○○，被告庚○○再交付予被告丙○○。嗣經警於九十一年八
      月八日在龍群公司扣得甲○○之印章、茄萣郵局存摺及提款卡、丁○○台南三
      信合作社存摺、乙○○之國民身分證、中國信託銀行永康分行存摺、提款卡、
      土地銀行金融卡等情，業經被告庚○○、丙○○、辛○○、己○○、壬○○供
      認不諱，並據被害人甲○○及證人丁○○、乙○○證述屬實，復有扣案物清單
      可稽。綜上補強證據，足資擔保被告庚○○、丙○○、辛○○、己○○、壬○○前揭自白與事實相符，堪信屬實。
    (四)被害人甲○○之警詢指述對被告壬○○而言，雖有證據能力，已如上述。而被
      害人甲○○並於警詢中指述：於九十年十月間見到廣告至龍群公司應徵後，即
      由被告壬○○向其佯稱必須繳交制服及名片費，公司則會為其製作制服及名片
      ，以為擔任公關工作時使用，其不疑有他，旋依被告壬○○之指示交付制服費
      二萬元及名片費九百元予被告壬○○，嗣被告壬○○又佯稱為存錢之便，要交
      付郵局存摺與提款卡予公司，使其陷於錯誤，而於九十年十二月間，將其所申
      請補發之茄定郵局存摺、提款卡及印章全數交付予被告壬○○，詎龍群公司竟
      未依約為其介紹工作，亦未交付制服與名片等情，然查：
    (1)被告壬○○辯稱：伊於農曆過年前（約九十一年元月間）曾欲聯絡甲○○，但
      聯絡不上，他的行動電話斷訊；存摺甲○○他忘記拿走，費用甲○○有同意繳
      納；衣服要拿給甲○○時，甲○○就不見了，聯絡時打不通，最後要找的時候
      ，電話就停掉了等語（見警卷第十三頁；原審(一)卷第三九九、四０五頁、原審
      (三)卷第五五一、五五四頁），而被告己○○、辛○○於原審審理時亦均供稱：
      當時甲○○有交錢給公司，公司也有幫忙作制服，只是後來聯絡不到甲○○；
      有幫甲○○作衣服，後來壬○○有說他怎麼聯絡，都聯絡不上甲○○、甲○○
      有繳名片錢，就會幫他作，因為對這個人的印象不深，所以也不清楚到底有無
      幫他作，如果他有繳錢，就會傳真跟廠商聯絡製作等語在卷（原審(三)卷第五二
      八、五三五、五三六頁）。並有被告己○○提出之九十年九月三日至九十年十
      二月二十五日製作名片收據五紙可參（見原審(一)卷第九六頁反面、第九七頁）
      。再參以龍群公司之設立所在地是台南縣永康市○○里○○路四二五號十五樓
      之二，此有臺南縣政府營利事業登記證可稽（見警(二)卷第九九頁），而警察於
      九十一年八月八日亦係至上址搜索，此有本院搜索票及搜索扣押筆錄可參（警
      (二)卷第九五頁），準此可見，龍群公司自九十年八月間起，至九十一年八月八
      日警察搜索時止，均在台南縣永康市○○里○○路四二五號十五樓之二營業，
      並未曾搬遷。
    (2)且參以，二萬九百元對於一個急需找工作之人而言，應可謂是一筆大金額，則
      被害人甲○○既稱龍群公司從頭到尾均未介紹公關或服務生之工作機會給伊，
      為何卻在向龍群公司請求交付制服、名片，龍群公司告知制服要修改，故未交
      付制服及名片後，未見有繼續向龍群公司討回前揭交付之二萬九百元、或制服
      、名片等物？又為何迄至警方循線查獲本案，通知甲○○到警局說明後，甲○○始指稱遭受詐騙，之前卻未曾向龍群公司追討，甚而有向警方報案之舉動？
      另證人乙○○更證稱：在龍群公司五個月中，未見有人來抗議請公司還錢乙節
      在卷（見原審(二)卷第三一一頁）。準此觀之，是否係被害人甲○○嗣後因故自
      行離開公司，放棄自身權利，亦非無可能。此外，復查無其他不利被告壬○○
      之證據，從而，被告壬○○前揭所辯，即難謂全然不足取。
    (3)再查，被害人甲○○雖指稱：伊交付郵局存摺、提款卡及印章，是因為被告壬○○佯稱為了存錢、轉錢之用乙節，然依被害人甲○○所言：伊是為了找工作
      ，才至龍群公司應徵乙節觀之，則被害人甲○○理當僅需告知公司其郵局帳號
      或影本資料，以便匯入工資即可，又何來轉錢之需，致有交付上開郵局提款卡
      及印章之餘地？更何況個人之金融機構存摺、提款卡及印章是重要之物，此乃
      眾所週知之事，然被害人甲○○於自稱被龍群公司詐欺之後，卻未曾向龍群公
      司追討，或終止前揭帳戶之使用，甚而向警方報案之舉動。凡此，均有違事理
      。則證人甲○○證稱遭被告己○○等人經營之龍群公司詐欺取財乙節，即非無
      疑。從而，被害人甲○○前揭指訴，是否可採，被告壬○○前揭辯解是否不可
      採，既均容有合理懷疑，自應依罪疑唯輕之法則，為有利被告壬○○之認定。
    (五)按共同正犯以二人以上對於犯罪，有意思聯絡及行為之分擔始能成立；對於他
      人已成立之犯罪，而為與犯罪之實施或完成不生影響之行為，除合於其他犯罪
      構成要件成立他罪外，不成立該罪之共犯。最高法院八十四年台上字第六一一
      號著有裁判可參。茲查：
    (1)被告庚○○於原審審理時供稱：伊不認識甲○○，伊是從九十年十一月間起到
      九十一年五月初止，在龍群公司工作乙節（見原審(一)卷第六五頁；原審(三)卷第
      五四六頁），核與證人壬○○、己○○於原審審理中證稱：甲○○、丁○○來
      公司時，被告庚○○應該還沒來等節相符（見原審(二)卷第三九七、四五０頁）
      。而被害人甲○○亦陳稱是由被告壬○○接待等語（見警(二)卷第四七頁正反面
      ），並未見其證述與被告庚○○有何接洽。
    (2)參互上開證詞以觀，足見被告庚○○前揭供稱情節，應堪信實。則被害人甲○○既稱伊是於九十年十月間至龍群公司應徵後遭被告壬○○詐騙，致交付制服
      費二萬元、名片費九百元及郵局存摺與提款卡予被告壬○○，而證人壬○○、
      己○○又證述如上，復查無積極證據證明被害人甲○○自稱被詐欺之同時，被
      告庚○○已任職於龍群公司，則依上開裁判意旨，自難謂被告庚○○與其他被
      告就被害人甲○○部分有何詐欺取財之犯意聯絡或行為分擔。
    (六)證人丁○○於偵訊中證稱：伊於九十年十月間至龍群公司應徵，有繳納名片費
      二百元，並交付存摺予龍群公司，以供辦貸款及辦手機之用等情明確（見偵一
      六二九卷第四十頁）。然查，龍群公司自九十年八月起至九十一年八月八日警
      察執行搜索止，辦公處所均在台南縣永康市○○路四二五號十五樓之二，未曾
      變遷，而證人丁○○亦證稱在龍群公司學習跳舞二個月等語（同上偵卷第四十
      頁）。則證人丁○○既在龍群公司學舞長達二個月之時間，且未見於離開公司
      後有向公司追討其交付之存摺、印章，或詢問貸款之情況、工作就業之可能性
      等，反而置之不理，直至經警通知到案說明時，始向警員指訴遭龍群公司員工
      詐取存摺及名片費二百元，此顯違背常理。再參以證人丁○○前曾因幫助詐欺
      （連續出賣存摺、提款卡等物）案件，經原審法院判決處有期徒刑五月，如易
      科罰金，以三百元折算一日確定在案之情，有原審法院九十三年度簡上字第十
      六號判決可參。從而，證人丁○○將前揭扣案之存摺交付予龍群公司之情形，
      是否如證人丁○○所述係遭被龍群公司員工詐騙所致，自令人起疑。況查，被
      告辛○○於原審審理時辯稱：「（丁○○只繳二百元，不夠作名片，公司如何
      處理？）先記帳，等他繳齊，我們再幫他作。」等語（見原審(三)卷第五三六頁
      ），衡情應認符合一般事業經營之道，尚無悖於事理之常，故亦難僅憑證人丁○○交付二百元，而被告等人未交付名片乙節，即為不利被告之認定。
    (七)證人乙○○雖於偵、審時證稱：因為要辦貸款來繳做公關制服的錢，所以才將
      儲金簿、提款卡、印章、密碼交給龍群公司文凱經理（即庚○○），並至銀行
      開戶，到最後聽到己○○離開後，伊才發覺被騙了；伊沒有看過西裝店郵寄西
      裝過來龍群公司，而名片伊有去拿過，但是是公司的名片，不是幹部的名片，
      伊沒有看得很詳細等語明確（見偵一六二九號卷第三八頁；原審(二)卷第二八０
      、二八六、二八五、二八九、二九二、三０三、三一一、三一三頁）。然查：
    (1)證人乙○○於原審審理時另證稱：「（除了上開東西（身分證、印章）之外，
      還有向你要什麼東西？）存摺，公司要用，是丙○○與庚○○向我要的，庚○○說要辦理貸款用的。」、「丙○○、庚○○各都託朋友帶我去台南各銀行辦
      理貸款，但都沒有核准。」、「（後來有無辦理貸款？）沒有辦成功。」、「
      （你為何貸款辦不出來？）我不知道。後來還找到高雄，我有聽到他們說辦出
      來要三、七分帳，又要現金開戶頭，所以我頭痛，就不要辦了。」、「（請鈞
      院提示人事履歷表，是否三月六日應徵？何時離職？）是九十一年三月六日應
      徵，至刑事局調我去我才離職，共五個月。」、「（為何離開？）因為有人告
      我詐欺。」、「（你不是因為你被騙才離開公司嗎？）不是。」、「（你去辦
      銀行開戶並交付郵局存摺給庚○○，目的是貸款，後來貸款不成，整個過程中
      ，你是否覺得公司有在騙你？）他跟我說我辦貸款後，要跟我合夥，叫我入股
      ，交付銀行存摺部分，我覺得他們沒有騙我，因為我辦不出來。」、「（你後
      來在高雄可以辦出來，但是聽到手續費三、七分，及頭痛，所以沒有辦？）是
      的，我那時候就想說公關不要作，只要在公司當幹部就好。」、「（後來他們
      有沒有逼你去高雄辦貸款？）有，他們整天都要叫我去辦貸款，我在那邊五個
      月，就是在等這件事。」、「（你在龍群公司上班五個月，有多少時間是在學
      跳舞、公關禮儀？）學跳舞約二個星期，其餘時間都在辦貸款。」等情綦詳（
      見原審(二)卷第二八０、二八九、二九三、二九五、三０四、三０五、三０六頁
      ）。顯見證人乙○○自九十一年三月六日起到龍群公司應徵公關工作，後在公
      司任職至刑事局調查本案時共約五個月才離職，並無被詐欺取財之感覺，且其
      確有至多家銀行辦理貸款無訛，甚至在龍群公司當幹部後，仍繼續辦理貸款。
      準此觀之，證人乙○○是否受詐欺而交付存摺、提款卡、印章等物尚非無疑。
    (2)次查，證人乙○○既然證稱龍群公司有諸多不合理之情事，如以其身分證辦手
      機但沒有交付手機、跟地下錢莊借錢、簽本票但沒有交付金錢等（見原審(二)卷
      第二八三、二八四、三一五、三一六頁），衡諸常情，理應會於第一次受騙時
      儘早離開公司或尋求解決之道，惟證人乙○○卻仍在龍群公司工作近五個月之
      久，期間更擔任名義負責人，有龍群公司營利事業登記抄本可參（見警(二)卷第
      一００頁），且於被告己○○以「公司有這麼多情形，為何都沒有往上講？」
      等語質疑時，竟答稱：「因為我平常就很少說話，我要看他（庚○○）到底在
      做什麼，把我的證件、存摺、連密碼都要告訴他，我不知道他要做什麼，我就
      一直等，看他們要做什麼。」（見原審(二)卷第三一八頁）。凡此均與事理有違
      。此外，復無其他證據證明被告等人對於前揭乙○○所交付之存摺、提款卡、
      印章等物，究有何不法意圖。從而，證人乙○○前揭證述，是否實在，既有可
      疑之處，而被告等人被訴詐欺證人乙○○等人之存摺、提款卡等物之行為，又
      未經證明有不法所有之意圖，自難遽以刑法第三百三十九條第一項詐欺取財罪
      相律。
    (八)至於被告己○○所辯稱：龍群公司確實有介紹應徵者至楚留香（後改為福祿壽
      禧）、大蟾蜍、成吉思汗等店從事公關工作，伊曾與證人劉鄒彩鶴合夥經營酒
      家邱比特等情，並提出福祿壽禧ＫＴＶ舞場副理大頭之名片為證。雖經觀諸證
      人劉鄒彩鶴於原審審理中證稱：伊大約自八十九年起至九十二年止，有經營牛
      郎店「邱比特」，並與被告己○○合夥經營約二年多，但已不記得合作終止日
      期，是由被告己○○陸續提供公關，被告己○○介紹公關沒有抽成，伊也沒有
      向公關抽成或提供公關服裝，而被告己○○引介來的公關，有無穿著一樣的制
      服，因為邱比特店內暗暗的，伊不清楚，好像都穿得一樣，伊只知道很整齊等
      情（見原審(二)卷第三六六至三七０、三七三、三七四頁），就龍群公司是否抽
      取公關所得一定成數乙節，與被告己○○、辛○○等人所言：公關進場後，龍
      群公司可收取回扣之內容未盡相符（見原審(二)卷第四四五、四四九；四五七）
  ，然查：
    (1)證人莊宜靜、張嘉玲、邱莉婷於原審審理時分別結證稱如下，經互參其等證述
      內容，均相一致：
      莊宜靜：「（你在  公司這段期間，你有無見過這些應徵者去上班，或被引
        薦到其他酒店上班嗎？）因為我們（我、張嘉玲、邱莉婷）好奇，所以應徵
        者來時，我們有跟他們去台南市○○路的六樓，那個地方有男性在裡面工作
        坐檯。」、「（由何人帶你們去的？）老闆己○○。」、「（當時還有何人
        去？）己○○、我、張嘉玲、邱莉婷、寶哥、還有兩個工作的人。」、「（
        那兩個工作的人，去裡面做什麼？）去裡面觀摩。」、「（公司的員工有無
        在龍群公司教跳舞、桌面禮儀？）有教跳舞，還有看錄影帶教桌面禮儀。」
        等語（見原審(二)卷第三三六、三三七、三三九頁）。
      張嘉玲：「（你有無看過這些人到酒店當公關？地點？）看過一次，在台南
        市○地○○○道。」、「（該酒店情形如何？）我們是坐在那邊聊天。」、
        「（那邊是何種營業場所？）很多椅子及吧台。」、「（你們有去酒店進習
        過，何人帶你們去？）己○○、還有我們三個女生，還有兩個應徵的男生。
        」等語（見原審(二)卷第三四四、三四五、三四八頁）。
      邱莉婷：「（應徵者有無跟寶哥或浩哥面談？）有，還有放課程的錄影帶給
        他們看。」、「（你有去過府前路酒店，何人帶你們去？）經理寶哥，當天
        還有我們三人（我、莊宜靜、張嘉玲），還有兩個客人，浩哥是後來才到。
        」、「（你們去那邊做什麼？你看到那家店的情形？）看一下，那邊像ＫＴ
        Ｖ一樣，有人唱歌、喝酒。」、「（你說那時候有去府前路酒家，己○○有
        無去？）有，後來才去的。」、「（你們去那邊做什麼？）去看一下。」、
        「（寶哥、浩哥、己○○在做什麼？在幫我們介紹那邊是在做什麼。」等情
        明確（見原審(二)卷第三五五、三五六、三六０頁）。
    (2)且參以．證人乙○○於原審審理時結證稱：有在龍群公司學跳舞乙節（見原審
      (二)卷第三０六、三一０頁），證人丁○○亦證述同上（見偵一六二九號卷第四
      十頁）。又查無其他積極證據證明渠等證詞不實。則前揭證人之證詞，自應採
      信。從而，縱使被告己○○辯稱與證人劉鄒彩鶴合夥經營牛郎店「邱比特」等
      節，未盡可採，然審之被告己○○、丙○○及壬○○等人既曾帶同二位應徵公
      關者及前揭三位證人至府前路上某家店觀摩見習，而證人乙○○、丁○○並均
      在龍群公司花二個星期至二個月不等的時間學跳舞，復有福祿壽禧ＫＴＶ舞場
      副理大頭之名片為證，則被告己○○、辛○○等人辯稱龍群公司有為男公關介
      紹工作、教導跳舞等情，即難認為全盤不可採，而為不利被告等人之認定。
  五、被告庚○○被訴幫助詐欺犯行（即理由欄貳、一、(二)部分）：
    (一)訊據被告庚○○對於右揭時、地向乙○○收取郵局存摺及提款卡後，將之交付
      予被告丙○○等情不諱，惟堅決否認有幫助詐欺之犯意，辯稱：是被告丙○○
      要伊向乙○○收取，並未告知用途，伊不知道是要賣掉；伊應該知道「阿勇」
      這個人，亦有向地下錢莊借過錢，但不確定是否跟阿勇借的云云。而被告庚○○之選任辯護人則以：被告庚○○只是聽從上級即被告丙○○的指示，向證人
      乙○○收取郵局存摺後轉交給被告丙○○，但是被告丙○○交給誰，被告庚○○並不知道等語，為被告庚○○辯護。
    (二)經查證人丙○○雖於偵查中供稱：被告庚○○知悉出賣證人乙○○之郵局存摺
      及提款卡予綽號「阿勇」之人一事明確（見他一四三號卷第十三、十六頁反面
      ）。然觀諸其前揭供述內容，及於原審審理時證稱：「（誰向乙○○要儲金簿
      及提款卡？）是庚○○向他要的。我知道是郵局的儲金簿，我曾經與一位地下
      錢莊借錢，地下錢莊的人向我說，如果有人要賣存摺的話就告訴他。我跟乙○○講這件事，他將存摺交給庚○○。」；「（賣存摺的事情，你在偵查中所說
      「有叫文凱去收存摺，文凱知道要賣存摺之事」，所指為何？）他當時有在現
      場，我認為他應該也知道。」等語（見原審聲羈四八號卷第六、七頁；原審(二)
      卷第四八二頁）。並未明確供述被告庚○○係於收取乙○○郵局存簿及提款卡
      之時，即已明知是要販賣予他人之用。又參以，證人乙○○於本院審理時證稱
      ：中國信託及土地銀行帳戶之開戶是伊去應徵後沒多久，由被告庚○○叫裡面
      的經理帶伊去辦理，這二個帳戶伊的觀念就是要製作衣服用的；鹽埕郵局的存
      摺、提款卡是因為伊作衣服沒有錢，付不出來，所以交付以辦貸款用等語（見
      原審(二)卷第二八五、二八六、二九一、三一三頁）可知，證人乙○○交付郵局
      存摺及提款卡，與辦理中國信託及土地銀行銀戶之開戶及交付帳戶存摺、提款
      卡之原因，均是基於辦理貸款以籌款製作衣服，惟證人乙○○所有之中國信託
      銀行之存摺、提款卡及土地銀行帳戶之金融卡等物卻仍放置在龍群公司被告丙○○辦公室，致經警查扣在案，此情業據證人丙○○證述屬實（見原審(二)卷第
      四九八頁），復有扣案物清單足稽，可見並未遭人盜賣。凡此，亦無從認定被
      告庚○○於向證人乙○○收取前揭郵局存摺及提款卡之時，確實知悉是要供被
      告丙○○販售之用，而有事前謀議及行為分擔之情。
    (三)另證人乙○○應係在九十一年三月二十八日以前，即交付郵局存摺及提款卡予
      被告庚○○後，被告庚○○再交給被告丙○○，而被告丙○○出賣證人乙○○
      前揭郵局存摺及提款卡的時間應是介於九十一年四月間起至五月一日止之某日
      許，已如前述。倘若被告庚○○與丙○○於收取前揭郵局存摺及提款卡之時，
      已有幫助詐欺之意，衡情應該會很快就販賣予綽號「阿勇」之人。然據前揭說
      明觀之，尚無積極證據證明被告丙○○是於收取之後立即出賣，故亦難憑此認
      定被告庚○○於向證人乙○○收取前揭郵局存摺及提款卡之時，已有幫助詐欺
      之事前謀議及行為分擔之情。
    (四)再者，證人丙○○就前揭販賣帳戶所得五千元之用途，先後雖曾供稱：已交付
      予乙○○、是乙○○用來清償向地下錢莊所借的欠款、是用來抵充乙○○向地
      下錢莊借錢的利息等節（見他一四三號卷第十四頁反面、原審(一)卷第六六頁、
      原審(二)卷第四八一、四八五頁），然究未見其陳明被告庚○○亦有朋分花用之
      行為。則被告庚○○於被告丙○○取得前揭販賣帳戶之代價五千元後，是否有
      事後分贓之舉，自容有合理懷疑。至於證人丙○○於原審審理時證稱：「被告
      庚○○知情係指伊有在場」乙節之證詞，縱使足以證明被告庚○○於證人丙○○出賣帳戶予綽號「阿勇」之人使用時在場，因此知情且無阻止證人丙○○出
      賣帳戶之行為，惟如上所述，既無積極證據證明被告庚○○有事前謀議或事後
      分贓之行為，自難僅憑被告庚○○單純之在場行為，即為不利被告庚○○之認
      定。此外，復查無被告庚○○就被訴幫助詐欺部分，確有事前謀議或事後分贓
      之行為。揆諸前揭說明，自應為有利被告庚○○之認定。
  六、綜上所陳，公訴人所舉證明理由欄貳、一、(一)及(二)所載之事證，尚容有合理性
      之懷疑，或未能證明有犯意聯絡及行為分擔之情，致使無從為被告丙○○等五
      人就被訴理由欄貳、一、(一)所載部分，有涉犯刑法第三百三十九條第一項之詐
      欺取財罪，及被告庚○○就被訴理由欄貳、一、(二)所載部分另涉犯刑法第三百
      三十九條第一項之幫助詐欺取財罪之確信。此外，復查無其他積極證據足資證
      明被告丙○○等五人確有前揭犯行。原審認為被告丙○○等五人被訴詐欺取財
      ，及被告庚○○被訴幫助詐欺取財之犯罪均屬不能證明，判決諭知被告丙○○
      等五人，及被告庚○○該部分無罪判決。本院經核其認事用法均無不當。檢察
      官上訴意旨就原判決該部分指摘各節，經查亦非有據，俱如前述，是檢察官上
      訴，為無理由，應予駁回。
丙、據上論結：依刑事訴訟法第三百六十八條，判決如主文。
本案經檢察官張太龍到庭執行職務。
中    華    民    國      九十四      年      二      月      十五      日
                                  臺灣高等法院臺南分院刑事第四庭
                                      審判長法官  鄭    文    肅
                                            法官  林    勝    木
                                            法官  蔡    美    美
右正本證明與原本無異。
不得上訴。
                                      法院書記官  蔡    振    豐
中    華    民    國      九十四      年      二      月      十五      日
附錄法條：
刑法第三百三十九條第一項：
意圖為自己或第三人不法之所有，以詐術使人將本人或第三人之物交付者，處五年以
下有期徒刑、拘役或科或併科一千元以下罰金。
以前項方法得財產上不法之利益或使第三人得之者，亦同。
前二項之未遂犯罰之。
